18/09/2020 Currículo Lattes





Lieverton Santos Silva

Endereco para acessar este CV: http://lattes.cnpq.br/8035842571688421

Última atualização do currículo em 18/09/2020

Resumo informado pelo autor

Atualmente é monitor de Sistemas Gerenciadores de Bancos de Dados. Cursa Engenharia de Software pela Universidade de Brasília (UnB). Tem interesse na área de Ciência da Computação, com ênfase em Engenharia de Software. Tem experiência na área de Telecomunicações.

(Texto informado pelo autor)

Nome civil

Nome Lieverton Santos Silva

Dados pessoais

Filiação José Bomfim de Oliveira Silva e Gizelda Alves Santos Silva

Nascimento 25/07/1994 - Brasil

Carteira de 3049268 ssp - DF - 11/02/2009

Identidade

CPF 044.226.741-02

Formação acadêmica/titulação

2017 Graduação em Engenharia de Software. Universidade de Brasília, UnB, Brasília, Brasil

Ensino Profissional de nível técnico em Técnico em Telecomunicações Escola Téccnica de Brasília, ETB, Brasil 2011 - 2013

2009 - 2011

Ensino Médio (20 grau) . Centro de Ensino Médio 304 de Samambaia Sul, CEM 304 SAM., Brasil, Ano de obtenção: 2011

Atuação profissional

1. Universidade de Brasília - UnB

Vínculo institucional

Vínculo: Monitor , Enquadramento funcional: Monitor Voluntário , Carga horária: 2, Regime: Parcial Outras informações: 2019 - 2019

Monitor de Fundamentos de Sistemas Operacionais pela Universidade de Brasilia

2019 - Atual Vínculo: Monitor , Enquadramento funcional: Monitor voluntário , Carga horária: 2, Regime: Parcial

Outras informações: Monitor de Sistemas Gerenciadores de Banco de Dados Pela Universidade de Brasília.

2018 - 2018 Vínculo: Monitor , Enquadramento funcional: Monitor Voluntário , Carga horária: 2, Regime: Parcial

Outras informações: Monitor de Probabilidade e Estatística pela Universidade de Brasília.

Página gerada pelo sistema Currículo Lattes em 18/09/2020 às 11:42:46.